---
title: "Gráfica de dispersión"
author: "Oscar navarro Franco"
date: "2024-03-22"
output:
  html_document: default
  pdf_document: default
---

Ejecución de los paquetes

```{r}

library("pacman")

p_load("readr",
       "ggplot2",
       "ggrepel",
       "matrixTests",
       "dplyr")

```
Llamado de la base de datos, si quiero llamar una base de datos solo cambiar lo que esté entre comillas
```{r}
datos <- read_csv(file="https://raw.githubusercontent.com/ManuelLaraMVZ/Transcript-mica/main/datos_miRNAs.csv")
head(datos)

```
Procesaminto de los controles: 

1. Extarer los genes de referencia que tienen el nombre controles en la segunda columna.
2. Obtener el promedio de las columnas.
```{r}
Controles <- datos %>% 
  filter(Condicion=="Control")

head(Controles)

#Sacar promedios

promedio_controles <- Controles %>% 
  summarise(Mean_C1= mean(Cx1),
            Mean_C2= mean(Cx2),
            Mean_C3= mean(Cx3),
            Mean_T1= mean(T1),
            Mean_T2= mean(T2),
            Mean_T3= mean(T3)) %>% 
  mutate(Gen="Promedio_controles") %>% 
  select(7,1,2,3,4,5,6)

promedio_controles
```
Obtener los genes de interés que tienen la etiqueta "Target" en la segunda columna
```{r}
genes <- datos %>% 
  filter(Condicion=="Target") %>% 
  select(-2)
head(genes)
```
Obtener el Delta Ct (de cada gen en cada columna con su correspondiente control (referencia))
```{r}
DCT <- genes %>% 
  mutate(DCT_C1=2^-(Cx1-promedio_controles$Mean_C1),
         DCT_C2=2^-(Cx2-promedio_controles$Mean_C2),
         DCT_C3=2^-(Cx3-promedio_controles$Mean_C3),
         DCT_T1=2^-(T1-promedio_controles$Mean_T1),
         DCT_T2=2^-(T2-promedio_controles$Mean_T2),
         DCT_T3=2^-(T3-promedio_controles$Mean_T3)) %>% 
  select(-2,-3,-4,-5,-6,-7)

DCT
```
Obtener el promedio de los grupos 
```{r}
promedio_genes <- DCT %>% 
  mutate(Mean_DCT_Cx=(DCT_C1+DCT_C2+DCT_C3)/3,
         Mean_DCT_Tx=(DCT_T1+DCT_T2+DCT_T3)/3)

promedio_genes
```
Establecemos límites para la gráfica

```{r}
top_10 <- promedio_genes %>% 
  select(1,8,9) %>% 
  top_n(10, Mean_DCT_Cx) %>% 
  arrange(desc(Mean_DCT_Cx))

head(top_10)
```
Gráficamos

```{r}
grafica_dispersion <- ggplot(promedio_genes,
                             mapping = aes(x= Mean_DCT_Cx,
                                           y= Mean_DCT_Tx)) +
  geom_point() +
  labs(
    title = "Condición control vs tratamiento",
    caption = "Creador: Oscar Navarro",
    x = expression("Control " * 2^-DCT),
    y = expression("Tratamiento " * 2^-DCT)
  ) +
  geom_point(color = "blue") +
  geom_smooth(method = "lm", color = "black") +
  theme_minimal() +
  theme(
    axis.title = element_text(family = "Arial", size = 12),
    axis.text = element_text(family = "Arial", size = 12, face= "bold"),
    panel.background = element_rect(fill = "white"),
    panel.grid.major = element_blank(),
    legend.text = element_text(family = "Arial", size = 14),
    legend.title = element_text(family = "Arial", size = 14)
  ) +
  geom_label_repel(data = top_10, mapping = aes(x = Mean_DCT_Cx, y = Mean_DCT_Tx, label = Gen), label.padding = unit(0.2, "lines"), force = 2, box.padding = unit(0.35, "lines"))

grafica_dispersion
```
